【裁判字號】    89,易,1191
【裁判日期】    901016
【裁判案由】    詐欺等
【裁判全文】
臺灣桃園地方法院刑事判決                        八十九年度易字第一一九一號
    公  訴  人  臺灣桃園地方法院檢察署檢察官
    被      告  丙○○
    被      告  丁○○
    被      告  巳○○
右列被告等因詐欺案件，經檢察官提起公訴（八十九年度偵字第五五二號、第四四七
八號）及移送併辦（八十九年度偵字第四七九六號、台灣台北地方法院檢察署八十九
年度偵字第九一八九號、第一八四三八號、第一九０八三號），本院判決如左：
        主  文
丙○○共同連續意圖為自己不法之所有，以詐術使人將本人之物交付，處有期徒刑陸
月，如易科罰金，以參佰元折算壹日。如附表三所示之物均沒收。
丁○○共同連續意圖為自己不法之所有，以詐術使人將本人之物交付，處有期徒刑貳
年。如附表三所示之物均沒收。
巳○○共同連續意圖為自己不法之所有，以詐術使人將本人之物交付，處有期徒刑貳
年貳月。如附表三所示之物及「癸○○」國民身分證其上之巳○○照片壹張，均沒收
。
        事  實
一、巳○○前曾於民國八十二年間因詐欺、麻藥等案件，經台灣高等法院於八十三年
    七月六日以八十三年度上易字第一一一六號判決判處應執行有期徒刑一年五月，
    於八十三年十月十四日入監服刑，嗣於八十四年二月七日保外就醫後逃逸，經通
    緝到案後，於八十六年一月十四日入監服刑，指揮書執畢日期為八十七年二月八
    日；又於八十三年間因詐欺案件，經台灣台北地方法院於八十三年十月三日，以
    八十三年度易字第五六二三號判決判處有期徒刑七月，與前案接續執行結果，刑
    起日期為八十七年二月九日，指揮書執畢日期為八十七年九月二日；又於八十五
年間因詐欺案件，經台灣高等法院於八十六年九月三十日，以八十六年度上易字
    第五六一四號判決判處有期徒刑七月，與前案接續執行結果，刑起日期為八十七
    年九月三日，指揮書執畢日期為八十八年三月九日，嗣於八十七年一月二十一日
    假釋出獄，保護管束期滿日期為八十八年二月二十一日；詎於假釋期間再因詐欺
    案件經撤銷假釋，應執行殘刑一年一月，刑起日期為八十九年一月二十日，指揮
    書執畢日期為九十年二月十九日，詐欺案件部分復經台灣高等法院於八十八年四
    月十六日，以八十八年度上易字第四二三號判決判處有期徒刑十月，與假釋殘刑
    接續執行結果，刑起日期為九十年二月二十日，指揮書執畢日期為九十年十二月
    十九日（不構成累犯）。
二、巳○○、丁○○、丙○○與寅○○、己○○、時亦嫻（後三人由台灣板橋地方法
    院八十九年度訴字第三五０號判決併案審理），共同基於意圖為自己不法之概括
    犯意聯絡，自八十七年六、七月間開始，至八十八年十一月中旬間某日止，先由
    巳○○在台北縣泰山鄉○○路○段二八八巷三號及桃園縣中壢市○○○路附近某
    處等地、丁○○於桃園縣不詳地點、寅○○在臺北縣三重地區及桃園縣中壢地區
    等處，分別將購得之銀器以電鍍方式鍍成金飾之外觀，再交由各人，連續於附表
    一所示之時間、地點，分別持上開自行製造之假黃金飾品，佯稱彼等持以典當之
    金飾為真品等語，致如附表一各該當鋪人員陷於錯誤，而交付典當款項予各該典
    當之人，渠等詐得款項後則朋分花用（其中附表一編號五、十部分，因遭被害人
    發覺有異，致未詐得財物，而未遂）。
三、巳○○於八十八年九月間於桃園縣中壢市○○○路附近拾獲癸○○於不詳時、地
    所遺失之國民身分證，為便於實施典當假金飾行為，竟自行意圖為自己不法所有
    ，將該紙國民身分證侵占入己，並於拾獲後約一個月左右，在桃園縣中壢市○○○路附近不詳地址租屋處貼上自己照片而變造完成之，足生損害於戶政機關對身
    分證管理之正確性及癸○○本人。再連同以不詳原因取得之尤慶儒身分證一張（
    該身分證係尤慶儒於不詳時、地遺失），巳○○明知該身分證係來路不明之贓物
    ，仍於不詳時、地收受之，並伺機使用。丁○○則持用以不詳原因取得之蕭宏晟
    名義之身份證一張，伺機使用。巳○○、丁○○二人基於同上概括犯意聯絡，自
    八十八年十二月間開始，至八十九年一月中旬間某日止，巳○○冒用癸○○、尤
    慶儒身分證（巳○○以此方式行使變造之特種文書）、丁○○冒用蕭宏晟身分證
    ，並分持於上開時、地，以上開方法製作之假金飾，連續於附表二所示之時間、
    地點，向附表二之當鋪人員佯稱彼等持以典當之金飾為真品等語，足以生損害於
    癸○○及戶政機關對身份管理之正確性，並致如附表二各該當鋪人員陷於錯誤，
    而交付典當款項予各該典當之人。
四、嗣於八十八年十一月六日上午十時許，丙○○持寅○○所製造之上開假金項鍊一
    條，赴「來興當鋪」內，佯向壬○○典當該條假金項鍊之際，適遭壬○○識破報
    警當場查獲，旋經警依丙○○之供述循線查悉上情，並扣得渠等所有持以向上開
    當鋪詐取現金所用之假金飾一批。又於八十九年一月二十日上午四時許，經警於
    桃園縣平鎮市○○路五十四巷二號攔檢查獲巳○○、丁○○，並於丁○○租屋處
    之桃園縣中壢市陸光六村一一五號，扣得巳○○所有如附表三編號一所示之製造
    假黃金工具等物。
五、案經桃園縣警察局中壢分局報請台灣桃園地方法院檢察署檢察官偵查起訴及台北
    市政府警察局移送台灣台北地方法院檢察署檢察官移送併辦。
        理  由
一、本件訊之被告丙○○坦承上情不諱，核與被害人壬○○證述情節相符（見八十九
    年度偵字第五五二號偵查卷第二十九頁），其上開犯行已堪認定。至於被告丙○○於本院審理中否認該假金飾係同案被告己○○提供云云，惟查，上情業據被告
    丙○○於警訊中坦認：綽號「小凌」者，即為己○○，並稱己○○對伊說「來興
    當鋪」比較好當等語（見八十九年度偵字第五五二號偵查卷第二十三頁），核與
    己○○、時亦嫻於警訊中所述：渠與時亦嫻、丙○○所典當之金飾係由寅○○提
    供，並與時亦嫻、丁○○、丙○○均相識等語（見同上偵查卷第六十七頁、第七
    十頁），復稽之如附表所示，被告己○○、時亦嫻、丁○○、丙○○分別連續於
    八十八年十一月四日、五日、六日前往「來興當鋪」典當，而被告丁○○、寅○○之製作假金飾技術又係被告巳○○所教授，足徵渠等均有犯意之聯絡、行為之
    分擔，均為共同正犯，先此敘明。
二、訊據被告巳○○亦坦承如附表一前往聯邦當鋪典當假金飾佛像一尊等情不諱，核
    與被害人丑○○證述情節相符（見八十九年度偵字第四四七八號偵查卷第六頁）
    。又被告巳○○固坦承變造癸○○身分證，並持用該身分證前往如附表二之當鋪
    典當等情（見本院九十年八月二十一日審理筆錄），惟否認曾以尤慶儒名義前往
    典當，辯稱：曾看過尤慶儒之身分證，惟忘記有無使用過云云。經查，被害人癸○○、尤慶儒之身分證均係渠等於不詳時、地遺失等情，業據渠二人證述明確（
    見本院九十年七月十二日審理筆錄及本院囑託台灣台東地方法院訊問筆錄）。復
    查，被告如附表二持用癸○○、尤慶儒之身分證前往典當之犯行，亦據被告於本
    院審理中一度坦承不諱（見本院八十九年十二月十九日審理筆錄），核與被害人
    辰○○、乙○○、戊○○陳述之受騙情節相符，並有貼有被告巳○○照片之癸○○身分證影本一紙附卷可稽，被告上開犯行自堪認定。至於被告巳○○雖供稱：
    上開尤慶儒之身分證係被告丁○○所交付云云，惟上情業據被告丁○○迭次否認
    在卷，而上開身分證復未扣案，尚無證據證明被告丁○○確有交付上開身分證之
    犯行，本諸證據裁判主義及罪疑惟輕原則，僅得認定尤慶儒之身分證係被告巳○○係以不詳方式取得收受之贓物，附此敘明。
三、訊據被告丁○○固不否認曾持上開金飾前往如附表一之當鋪典當等情，惟矢口否
    認有何詐欺取財犯行，辯稱：上開假金飾均係被告巳○○叫伊去典當的，伊不知
    為假黃金云云。又訊之被告丁○○矢口否認持用蕭宏晟之身分證前往如附表二之
    當鋪典當。惟查：
    （一）右揭事實業經被害人壬○○、庚○○、丑○○、卯○○、子○○（見本院
          八十九年八月八日審理筆錄）、辰○○指訴甚詳。被害人子○○並陳稱：
          「我發覺是假金飾，我叫他等一下，我要叫人出去拿錢，他就掉頭跑了」
          等語（見本院八十九年八月八日審理筆錄、八十九年度偵字第四四七八號
          偵查卷第十二頁），若被告丁○○不知為假黃金，在遭識破為假黃金時，
          豈會有逃跑之反應？而被害人辰○○亦迭於警偵訊及本院審理中明白指認
          被告丁○○即係持用蕭宏晟之身分證典當假金飾之人，並稱：「在場李（
          昆憲）我比較有印象，我事後有看過錄影帶，我確定他有去過」等語（見
          台灣台北地方法院檢察署八十九年度偵字第九一八九號偵查卷第二十頁、
          同署八十九年度偵字第一九０八三號偵查卷第二十六頁、本院九十年七月
          十二日審理筆錄）。復稽之被告丁○○多次前往不同之當鋪典當，顯係刻
          意避人耳目，又其連續持用「蕭宏晟」之身分證前往當鋪典當，益徵其明
          知該等典當物品均係假金飾無訛。
    （二）又被告巳○○曾教授被告丁○○製作假金飾之技術，被告丁○○即自行製
          作後持往當鋪典當等情，業據被告巳○○供述甚明（見本院八十九年七月
          四日審理筆錄），並稱：「那個東西（指假金飾）是己○○跟他一起去當
          的，後來他們兩人一起來找我，說要如何處理，拜託我幫他們拿回身分證
          」等語（見本院八十九年七月四日審理筆錄），核與證人即被告巳○○同
          時教授製作假金飾技術之寅○○（見本院九十年七月十二日審理筆錄）、
          甲○○、辛○○（見台灣台北地方法院檢察署八十九年度偵字第九一八九
          號偵查卷第七、十頁）證述相符，而如附表三編號一之製作假金飾物品復
          係自被告丁○○租住之桃園縣中壢市陸光六村一一五號扣得，足稽被告李
          昆憲所辯：僅係幫被告巳○○典當金飾云云，洵無足採。
    （三）至於公訴人認被告丁○○於八十八年九月十日十五時許，與被告巳○○一
          同前往聯邦當鋪典當乙節（即起訴書附表十）。經查，該次犯行業據被告
          巳○○坦承係一人獨自前往不諱，核與被害人丑○○證述相符（見本院八
          十九年七月四日審理筆錄），應認該次犯行僅被告巳○○一人所為無訛，
          附此敘明。又被告丁○○所持用之「蕭宏晟」身分證並未扣案，年籍資料
          不詳，致無從傳訊「蕭宏晟」到庭指述渠身份證是否他人盜贓所得之贓物
          ，是此部分尚無證據證明被告丁○○另涉贓物或侵占遺失物犯行，附此敘
          明。
四、扣案之假金飾一批經送請台北市、桃園縣金銀珠寶商業同業公會鑑定結果，均係
    鍍金之膺品，此有鑑定人林朝財所製作之鑑定表一紙、台北市金銀珠寶商業同業
    公會八十九年六月十二日（八九）北市銀商圓字第一九九號函及所附鑑定表各一
    紙附卷可稽。又各該當鋪典當單其上指紋經送請內政部警政署刑事警察局鑑定結
    果：如起訴書附表編號一、五係己○○所有、編號四係丁○○所有、編號七係時
    亦嫻所有、編號二、六係欒振祿所有，編號三則無從比對，此有該局八十九年八
    月八日（八九）刑紋字第一０一０四一號函及所附鑑定書一份可稽。此外復有當
    票存根聯影本七紙、檯帳紀錄影本一份、當鋪記錄簿一紙、照片一張、贓物認領
    保管單九紙、國民身分證影本六份、當鋪當本影本二份、當鋪存根二紙、當票一
    紙在卷及附表三編號一之工具扣案可稽，被告上開所辯，顯係卸責之詞，不足採
    信。本件事證明確，被告犯行洵堪認定，應予依法論科。
五、論罪部分：
   （一）查被告丙○○行為後刑法第四十一條易科罰金之規定，已於九十年一月四
         日修正，並經總統於同年月十日公布，業於同年月十二日生效，修正後得
         易科罰金之規定，由最重本刑三年以下有期徒刑之罪，修正為五年以下有
         期徒刑之罪，兩者相較，以新法較有利於被告，依刑法第二條第一項前段
         規定，應適用新法處斷。核被告巳○○、丁○○、丙○○所為，均係犯刑
         法第三百三十九條第一項之詐欺取財既遂罪、第三項、第一項之詐欺取財
         未遂罪；被告巳○○行使變造癸○○身分證部分，另犯同法第三百三十七
         條之侵占遺失物罪、同法第二百十六條、第二百十二條之行使變造特種文
         書罪。持用尤慶儒身分證部分，因該身分證未扣案，無從證明有變造情事
         ，惟既係收受他人遺失之物，應係涉犯同法第三百四十九條第一項之收受
         贓物罪。又被告巳○○所犯上開詐欺取財罪與侵占遺失物罪、變造特種文
         書罪間，及詐欺取財罪、收受贓物罪間，均具方法結果之牽連關係，均為
         牽連犯，均應依刑法第五十五條之規定從一重之詐欺取財既遂罪處斷。
    （二）被告巳○○、丁○○、寅○○、己○○、時亦嫻、丙○○六人間，就如附
          表一所示之詐欺取財犯行部分，及被告巳○○、丁○○二人間就附表二之
          詐欺取財犯行部分，均有犯意聯絡與行為分擔，均為共同正犯。被告等人
          先後多次犯行，時間緊接，方法相同，觸犯構成要件相同之罪名，顯係基
          於概括犯意為之，為連續犯，應依刑法第五十六條規定論以一詐欺取財既
          遂罪，並加重其刑。公訴人雖未就如附表二所示犯行部分提起公訴，惟該
          等部分既與原起訴論罪部分具有連續犯之裁判上一罪關係，已如前述，依
          審判不可分原則，仍為起訴效力所及，本院自得併予審究。
    （三）爰審酌被告巳○○、丁○○、丙○○三人為貪圖私利，竟以製造假金飾向
          當鋪典當之方式詐取財物，犯行多達二十次，詐得之金額近三十萬元，上
          開假金飾為被告巳○○、丁○○所製作，另被告巳○○復變造他人證件俾
          得以掩飾真正身分，凡此所為，嚴重危害社會治安，此外，並參酌彼等犯
          罪之動機、目的、手段、素行、個人詐欺犯行之次數、所生危害及犯罪後
          之態度等一切情狀，分別量處如主文所示之刑，並就被告丙○○部分諭知
          易科罰金之折算標準。
    （四）被告丁○○雖經三軍總醫院診斷為「妄想型精神分裂病」（自八十九年七
          月二十一日起接受門診治療），此有該院診斷證明書一紙附卷可稽。惟嗣
          經本院委託行政院衛生署桃園療養院進一步鑑定結果：被告丁○○於行為
          當時並未陷於精神耗弱之情狀，此有該院精神鑑定報告書一紙在卷可稽，
          尚難依刑法第十九條第二項規定減輕其刑，附此敘明。
    （五）扣案如附表三所示之物均係被告巳○○、丁○○所有，且為供本案犯罪所
          用之物，業據被告巳○○、丁○○陳述甚明，應依刑法第三十八條第一項
          第二款規定宣告沒收之。另被告巳○○變造之「癸○○」國民身分證一張
          ，其上之照片壹張，係被告巳○○所有供其犯上開變造特種文書罪所用之
          物，爰依同條規定宣告沒收。
六、至於台灣桃園地方法院檢察署八十九年度偵字第四七九六號併案部分與本案起訴
    部分為相同之事實（即附表一編號五），附此敘明。
七、上開當鋪典當單其上指紋經送請內政部警政署刑事警察局鑑定結果：如起訴書附
    表編號二、六係欒振祿所有（六十一年五月二十四日出生，身份證統一編號：Ｚ
    000000000號），渠是否涉有詐欺取財犯行，自應移由檢察官另行偵查
    處理。又如起訴書附表編號三之指紋無從鑑定，並無證據證明與與本案有何關係
    ，自非本案審理範圍，附此敘明。
據上論斷，應依刑事訴訟法第二百九十九條第一項前段、刑法第二條第一項前段、第
二十八條、第五十六條、第三百三十九條第一項、第三百三十七條、第二百十六條、
第二百十二條、第三百四十九條第一項、第五十五條、修正後第四十一條第一項前段
、第三十八條第一項第二款，罰金罰鍰提高標準條例第一條前段、第二條，判決如主
文。
本案經檢察官胡樹德到庭執行職務。
中      華      民      國    九十      年      十      月     十六     日
                                臺灣桃園地方法院刑事第一庭
                                    法  官  陳永來
右正本證明與原本無異。
如不服本判決，應於判決送達後十日內向本院提出上訴狀( 應附繕本 )，上訴於
臺灣高等法院。
                                    書記官   洪明媚
中      華      民      國    九十     年      十      月       十八    日
附表一：
┌──┬─────┬───────┬───────┬───────────┐
│編號│    行為人│時間          │地點          │損失財物              │
├──┼─────┼───────┼───────┼───────────┤
│    │          │八八年十一月四│中壢市○○○路│新台幣（下同）四千元  │
│一  │  己○○  │日十九時十分許│九一Ｏ號壬○○│                      │
│    │          │              │開設之「來興當│                      │
│    │          │              │鋪」          │                      │
├──┼─────┼───────┼───────┼───────────┤
│二  │  丁○○  │同年月五日二十│同右          │七千元                │
│    │          │分許          │              │                      │
├──┼─────┼───────┼───────┼───────────┤
│三  │  己○○  │同年月五日二十│中壢市○○○路│八千元                │
│    │          │一時許        │二段四Ｏ六號許│                      │
│    │          │      │日清開設之「利│                      │
│    │          │              │民當鋪」      │                      │
├──┼─────┼───────┼───────┼───────────┤
│四  │  時亦嫻  │同年月五日二十│中壢市○○○路│一萬五千元            │
│    │          │二時許        │九一Ｏ號壬○○│                      │
│    │          │              │開設之「來興當│                      │
│    │          │              │鋪」          │                      │
├──┼─────┼───────┼───────┼───────────┤
│五  │  丙○○  │同年月六日十時│中壢市○○○路│未遂                  │
│    │          │許            │九一Ｏ號壬○○│                      │
│    │          │              │開設之「來興當│                      │
│    │          │              │鋪」          │                      │
├──┼─────┼───────┼───────┼───────────┤
│六  │          │同年九月十日十│中壢市○○路一│一萬五千元            │
│    │  巳○○  │五時許        │段六五六號劉浩│                      │
│    │          │              │中開設之「聯邦│                      │
│    │          │              │當鋪」        │                      │
├──┼─────┼───────┼───────┼───────────┤
│七  │  丁○○  │同年十一月一日│平鎮市○○路二│八千元                │
│    │          │十九時許      │段一五九號賴世│                      │
│    │          │              │澤開設之「太平│                      │
│    │          │              │洋當鋪」      │                      │
├──┼─────┼───────┼───────┼───────────┤
│八  │  丁○○  │同年十一月五日│平鎮市○○路三│七千元                │
│    │          │十九時許      │段九十五號劉季│                      │
│    │          │              │鑫開設之「穩豐│                      │
│    │          │              │當鋪」  │                      │
├──┼─────┼───────┼───────┼───────────┤
│九  │  丁○○  │同年十一月五日│中壢市○○○路│七千元                │
│    │          │二十一時許    │九一Ｏ號壬○○│                      │
│    │          │              │開設之「來興當│                      │
│    │          │              │鋪」          │                      │
├──┼─────┼───────┼───────┼───────────┤
│十  │  丁○○  │同年十一月十五│平鎮市○○路三│未遂                  │
│    │          │日十六時許    │段九十五號劉季│                      │
│    │          │              │鑫開設之「穩豐│                      │
│    │          │              │當鋪」        │                      │
└──┴─────┴───────┴───────┴───────────┘
附表二：
┌──┬─────┬───────┬───────┬───────────┐
│十一│  巳○○  │同年十二月十六│台北縣新莊市復│五千四百元            │
│    │          │日            │興路一段二一八│（持尤慶儒身分證）    │
│    │          │              │巷十一號一樓簡│                      │
│    │          │              │秦芯服務之「安│                      │
│    │          │              │民當鋪」      │                      │
├──┼─────┼───────┼───────┼───────────┤
│十二│  巳○○  │同年十二月十六│同右          │五千五百元            │
│    │          │日            │              │（持尤慶儒身分證）    │
│    │          │              │              │                      │
│    │          │              │              │                      │
├──┼─────┼───────┼───────┼───────────┤
│十三│  巳○○  │同年十二月十八│同右          │一萬六千元            │
│    │          │日            │              │（持尤慶儒身分證）    │
│    │          │              │              │                │
│    │          │              │              │                      │
├──┼─────┼───────┼───────┼───────────┤
│十四│  巳○○  │同年十二月三十│同右          │一萬六千元            │
│    │          │一日          │              │（持尤慶儒身分證）    │
│    │          │              │              │                      │
│    │          │              │              │                      │
├──┼─────┼───────┼───────┼───────────┤
│十五│  巳○○  │八九年一月八日│同右          │一萬一千五百元        │
│    │          │              │              │（持詹廷淵身分證）    │
│    │          │              │              │                      │
│    │          │              │              │                      │
├──┼─────┼───────┼───────┼───────────┤
│十六│  丁○○  │八八年十二月二│同右          │八千八百元      │
│    │          │十一日        │              │（持蕭宏晟身分證）    │
│    │          │              │              │                      │
│    │          │              │              │                      │
├──┼─────┼───────┼───────┼───────────┤
│十七│  丁○○  │八九年一月八日│同右          │一萬八千元            │
│    │          │              │              │（持蕭宏晟身分證）    │
│    │          │              │              │                      │
│    │          │              │              │                      │
├──┼─────┼───────┼───────┼───────────┤
│十八│  巳○○  │八九年一月十日│台北縣三重市三│七千元                │
│    │          │              │和路四段四一０│（持詹廷淵身分證）    │
│    │          │              │號乙○○服務之│                      │
│    │          │              │「三元當鋪」  │                      │
├──┼─────┼───────┼───────┼───────────┤
│十九│  巳○○  │八九年一月二十│同右          │一萬三千元            │
│    │          │五日          │              │（持詹廷淵身分證）    │
│    │          │              │              │                      │
│    │          │              │              │                      │
├──┼─────┼───────┼───────┼───────────┤
│二十│  巳○○  │八九年一月十七│台北市南港區南│八千元                │
│    │          │日            │港路二段二八八│（持詹廷淵身分證）    │
│    │          │              │號戊○○經營之│                      │
│    │          │              │「利生當鋪」  │                      │
└──┴─────┴───────┴───────┴───────────┘
附表三：
一、天平一個、秤鉈一組、塑膠墊一個、雕刻刀一組、瓦斯噴槍一支、瓦斯一罐、斜
    口鉗一支、夾子三支、鐵鎚一支、鉛模一組、銀鍊二條、銀扣環五個、鉛牌（福
  ）一個、鉛牌（龍）一個、化學合成劑一包、未成品一包、電流測試器一個、金
    飾袋五個、塑膠雕刻刀一支、耐火石一個（如台灣桃園地方法院檢察署贓物庫八
    十九年度保管字第四四七號保管單編號１—２０）
二、假黃金元寶項鍊一條、假黃金佛像一尊、假黃金手鍊一條、假黃金手鍊一條、假
    黃金項鍊一條（如台灣桃園地方法院檢察署贓物庫八十九年度保管字第四四七號
    保管單編號２１—２５）
三、假黃金項鍊七條（如台灣桃園地方法院檢察署贓物庫八十八年度保管字第七八五
    四號保管單編號１、４、５、６、７）
附錄本案論罪科刑法條全文：
刑法第二百十二條：
偽造、變造護照、旅券、免許證、特許證及關於品行、能力、服務或其他相類之證書
、介紹書，足以生損害於公眾或他人者，處一年以下有期徒刑，拘役或三百元以下罰
金。
刑法第三百三十七條：
意圖為自己或第三人不法之所有，而侵占遺失物、漂流物或其他離本人所持有之物者
，處五百元以下罰金。
刑法第三百三十九條：
意圖為自己或第三人不法之所有，以詐術使人將本人或第三人之物交付者，處五年以?
下有期徒刑、拘役或科或併科一千元（已提高十倍為一萬元）以下罰金。
以前項方法得財產上不法之利益或使第三人得之者，亦同。
前二項之未遂犯罰之。
刑法第三百四十九條：
收受贓物者，處三年以下有期徒刑、拘役或五百元以下罰金。
搬運、寄藏、故買贓物或為牙保者，處五年以下有期徒刑、拘役或科或併科一千元以
下罰金。
因贓物變得之財物，以贓物論。


司法院資訊處製作；財團法人民間司法改革基金會備份。
